臺灣彰化地方法院刑事判決　　　　　　100年度交易字第183號
公　訴　人　臺灣彰化地方法院檢察署檢察官
被　　　告　葉錫銘
上列被告因公共危險案件，經檢察官提起公訴（100年度偵字第
3483號），本院判決如下：
    主    文
葉錫銘服用酒類，不能安全駕駛動力交通工具而駕駛，處有期徒
刑貳月，併科罰金新臺幣壹萬元，有期徒刑如易科罰金，罰金如
易服勞役，均以新臺幣壹仟元折算壹日。
    犯罪事實
一、葉錫銘明知服用酒類過量，會使人降低操控動力交通工具之
    注意能力，容易肇事致生公共危險，自民國100年2月8日晚
    上10時許起，迄翌（9）日凌晨0時許止，在彰化縣和美鎮其
    友人住處內，飲用米酒及燒酒雞湯後，已達不能安全駕駛動
    力交通工具之程度，竟酒後無照騎乘車牌號碼KRT—607號重
    型機車，自上址出發，欲返回彰化縣和美鎮○○路210巷3號
    住處。嗣於100年2月9日凌晨0時50分許，行經彰化縣和美鎮
    ○○路○段170號前，因不勝酒力自行摔倒於路旁，受有左側
    臉擦傷、左側腕擦傷、左側膝挫傷併擦傷、左側鎖骨閉鎖性
    骨折等傷害。嗣經警據報前往現場處理並將葉錫銘送醫急救
    ，並於100年2月9日凌晨1時12分許，在彰化縣和美鎮道周醫
    院內，以酒精檢測器檢測其呼氣中酒精濃度，檢測結果達每
    公升1.31毫克，而查悉上情。
二、案經彰化縣警察局和美分局報告臺灣彰化地方法院檢察署檢
    察官偵查起訴。
    理    由
壹、證據能力部分：
一、按被告以外之人於審判外之陳述，雖不符前4條之規定，而
    經當事人於審判程序同意作為證據，法院審酌該言詞陳述或
    書面陳述作成時之情況，認為適當者，亦得為證據；當事人
    、代理人或辯護人於法院調查證據時，知有第159條第1項不
    得為證據之情形，而未於言詞辯論終結前聲明異議者，視為
    有前項之同意，刑事訴訟法第159條之5定有明文。本案下列
    引為證據之證人陳述及書證，檢察官、被告葉錫銘均不爭執
    其證據能力，且以之作為證據並無不當，依上揭法條之規定
    ，自均有證據能力，先予敘明。
二、至本案其餘非供述證據，檢察官、被告亦不爭執證據能力，
    本院審酌該等證據作成及取得之程序均無違法之處，是後述
    所引用證據之證據能力均無疑義，合先敘明。
貳、實體方面：
一、訊據被告葉錫銘對於上揭時、地，酒後騎車之犯罪事實於本
    院審理時為認罪之自白（見本院100年6月27日審判筆錄第3
    、7頁），且查，被告於100年2月9日凌晨1時12分許，在和
    美鎮道周醫院內，經警實施酒測，測得其呼氣中所含酒精濃
    度達每公升1.31毫克等情，有酒精測試紀錄表1紙附卷可稽
    （見偵查卷宗第9頁），且經證人即處理員警葉佳有到庭證
    述無誤（見本院上開審判筆錄第3至4頁）。而被告經警測試
    呼氣酒精濃度結果，其呼氣所含酒精濃度達每公升1.31毫克
    ，不僅遠逾道路交通安全規則第114條第2款所定飲酒後其吐
    氣所含酒精成分0.25毫克以上者不得駕車之標準，且參酌德
    國、美國之認定標準，對於呼氣中酒精濃度已達每公升0.55
    毫克或血液中酒精濃度達0.11%以上者，肇事率為一般正常
    人之10倍，已達「不能安全駕駛」之標準，呼氣中酒精濃度
    達每公升0.85毫克或血液中酒精濃度達0.17%以上者，肇事
    率更為一般人之50倍（見法務部88年5月18日法檢字第00166
    9號函，載法務部公報第228期第27頁至第28頁及卷內身體酒
    精濃度與肇事率關係表），另參酌證人葉佳有證稱：被告在
    查獲後，有畫直線無法直行、語無倫次及同心圓畫不準等語
    ，足徵被告當時確有危險駕駛之情形，已達不能安全駕駛動
    力交通工具之程度，此外，並有現場照片4張、道路交通事
    故現場圖、道路交通事故調查報告表(一)、(二)、刑法第185條
    之3案件測試觀察紀錄表、汽車駕駛人酒後生理協調平衡檢
    測紀錄表、舉發違反道路交通管理事件通知單、診斷證明書
    （以上詳見偵查卷宗第10-14、17-20頁）、車號查詢重型機
    車車籍及證號查詢機車駕駛人等各1份附卷可稽，足徵被告
    自白核與事實相符，應堪採信。從而，本件事證業臻明確，
    被告犯行堪以認定，應依法論科。
二、核被告所為，係犯刑法第185條之3不能安全駕駛動力交通工
    具罪。爰審酌被告雖無前案紀錄、素行尚佳，且於本院審理
    中坦承犯行，惟其無視於政府因駕駛人酒後駕車肇事機率大
    增，常會造成駕駛人自己、同車乘客及其他用路人不可彌補
    之傷害，而一再宣導不要酒後駕車之政令宣導，仍於酒後在
    道路上無照騎乘機車並因而肇事，經警方到場處理時，測得
    其呼氣酒精濃度達每公升1.31毫克，可徵其酒醉程度已嚴重
    減損其判斷力、控制力及反應力，而喪失安全駕駛之能力，
    其所為已嚴重危及一般用路人之生命安全，暨其智識程度、
    生活狀況等一切情狀，量處如主文所示之刑，併予諭知易科
    罰金及易服勞役之折算標準，以資懲儆。
據上論斷，應依刑事訴訟法第299條第1項前段，刑法第185條之3
、第41條第1項前段、第42條第3項前段，刑法施行法第1條之1第
1項，判決如主文。
本案經檢察官趙冠瑋到庭執行職務。
中    華    民    國   100    年    7     月    4     日
                            交通法庭  法  官  郭玄義
以上正本證明與原本無異。
如不服本判決應於收受判決後10日內向本院提出上訴書狀，並應
敘述具體理由；其未敘述上訴理由者，應於上訴期間屆滿後20日
內向本院補提理由書（均須按他造當事人之人數附繕本）「切勿
逕送上級法院」。
中    華    民    國   100    年    7     月    4     日
                                      書記官  魏嘉信
附錄論罪科刑法條：
中華民國刑法第185條之3：
服用毒品、麻醉藥品、酒類或其他相類之物，不能安全駕駛動力
交通工具而駕駛者，處1年以下有期徒刑、拘役或科或併科15萬
元以下罰金。